【裁判字號】    99,再易,54
【裁判日期】    990430
【裁判案由】    給付管理費
【裁判全文】
臺灣高等法院民事裁定                  99年度再易字第54號
    聲  請  人
    兼再審原告  乙○○
    相  對  人
    兼再審被告  龍庭大樓公寓大廈管理委員會
    法定代理人  甲○○
上列當事人間給付管理費事件，聲請人兼再審原告對於本院98年
度上字第306號確定判決提起再審之訴，對於本院98 年度再易字
第119號、98年度再易字第133號、98年度聲再字第88號、99年度
聲再字第11號、99年度再易字第49號等確定裁定聲請再審，本院
裁定如下：
    主      文
再審聲請及再審之訴均駁回。
再審聲請及再審之訴訴訟費用，由聲請人兼再審原告負擔。
    理      由
一、查本件前訴訟程序係：相對人列聲請人為被告，起訴請求給
    付管理費，聲請人於審理中主張：相對人違反公寓大廈管理
    條例，並反訴請求損害賠償，經第一審臺灣新竹地方法院97
    年度訴字第836 號判決諭知：聲請人應給付相對人新台幣（
    下同）27萬1,856元，及其中87,372元自97年9月22日起算法
    定遲延利息，另18萬4,484元自民97年9月22日起至清償日止
    按年息18% 計算利息，並駁回聲請人之反訴；雖經聲請人不
    服提起第二審上訴並為訴之追加，再經本院98年度上字第30
    6號判決（下稱原確定判決）諭知 ：第一審判決關於命聲請
    人給付超過27萬1,856元，及其中87,372元自97年9月22日起
    算之法定遲延利息，17萬4,744元自民97年9月22日起至清償
    日止按年息18% 計算之利息部份廢棄，上開廢棄部分，駁回
    相對人此部份之訴；聲請人其餘上訴及追加之訴駁回，因本
    件訴訟標的金額未逾150萬元 ，不得上訴第三審而確定。其
    後，聲請人就本院 98年度上字第306號確定判決提起再審之
    訴及聲請再審，先後經本院以98年度再易字第119號、98 年
    度再易字第133號、98年度聲再字第88號、99 年度聲再字第
    11號、99年度再易字第49號裁定均以再審不合法為由駁回，
    有上開判決及裁定等件可按（本院卷第23-41頁）。
二、按聲請再審，依民事訴訟法第507條準用同法第501 條第1項
    第4 款規定，應表明再審之理由，所謂表明再審理由，係指
    必須敘明確定裁定有何合於法定再審事由之具體情形而言，
    否則其聲請即屬不合法，且毋庸命其補正，逕行駁回之，最
    高法院60 年台抗字第688號、64年台聲字第76號判例意旨可
    供參照。
三、聲請人泛稱：本院99年度再易字第49號確定裁定有民事訴訟
    法第496 條第1項第1、13款之再審事由云云，惟觀聲請人之
    訴狀意旨係針對本院98年度上字第306 號確定判決為指摘，
    並未敘明上開確定裁定究有何再審事由之具體情形，自難認
    為其再審之聲請為合法，應予駁回。
四、又按當事人基於憲法上所保障之訴訟權，雖得自由對確定判
    決、裁定提起再審之訴及聲請再審，惟對於再審程序之審理
    ，依通說必須經過三個階段：第一階段為審理再審程序之合
    法要件，第二階段為審理有無再審事由之要件，此二要件無
    欠缺者，法院始應進而就其前之訴訟程序是否正當為審理。
    查聲請人針對本院99年度再易字第49號確定裁定再審之聲請
    為程序上不合法，已如前述，則本院無從進一步審理在99年
    度再易字第49號確定裁定之前之98年度聲再字第88號、98年
    度再易字第133號、98年度再易字第119號等確定裁定及98年
    度上字第306號原確定判決是否正 當，仍屬不合法，應予駁
    回。
五、據上論結：本件再審聲請及再審之訴均為不合法，依民事訴
    訟法第507條、第502 條第1項、第95條、第78條，裁定如主
    文。
中    華    民    國    99    年    4    月     30    日
                  民事第一庭
                      審判長法  官  張耀彩
                            法  官  盧彥如
                            法  官  林金吾
正本係照原本作成。
不得抗告。
中    華    民    國    99    年    4     月    30    日
                            書記官  張淑芳

司法院資訊處製作；財團法人民間司法改革基金會備份。
